【裁判字號】    90,易,673
【裁判日期】    901016
【裁判案由】    竊盜
【裁判全文】
臺灣雲林地方法院刑事判決                            九十年度易字第六七三號
    公 訴 人  臺灣雲林地方法院檢察署檢察官
    被    告  乙○○
右列被告因竊盜案件，經檢察官提起公訴（九十年度偵字第三五六九號），本院判決
如左：
    主  文
乙○○竊盜，累犯，處有期徒刑月，如易科罰金，以佰元折算壹日。
    事  實
一、乙○○前於民國（下同）八十八年間因過失致死案件，經台灣高等法院台南分院
    判處有期徒刑三月確定，並於八十八年十一月十七日執行完畢，猶不知悔改，於
    九十年九月三日凌晨二時四十分許，至雲林縣褒忠鄉○○村○○路三吉巷二三號
    褒忠鄉公所服務處前，趁該公所服務處無人之際，以徒手方式拆取該服務處之鋁
    門窗一片，得手後將該片鋁門窗置於其騎乘機車之拖行木板車上。嗣於同日上午
    七時三十分許，乙○○載運上開鋁門窗至雲林縣北港鎮○○路○路財神廟旁某舊
    貨商，欲脫售換現時，為警循線查獲。
二、案經雲林縣警察局虎尾分局報請台灣雲林地方法院檢察署檢察官偵查起訴。
    理  由
一、右揭事實，業據被告於警訊及審理中坦白承認，核與被害人即褒忠鄉鄉長甲○○
    於警訊中指訴失竊之情節相符，並有贓物認領保管單一紙及行竊、銷贓現場之照
    片四張在卷可資佐證。惟被告於審理中翻異前供，辯稱：當時他從鄉公所服務處
    經過，看見那片鋁門窗被丟在垃圾堆，他就去撿起來，並不是偷的云云。經查，
    被害人甲○○於警訊中證稱，竊賊是將整片鋁門窗拆下，但是沒有破壞任何東西
    等語，顯然上開遭竊之鋁門窗原本係一對完整使用中，並非被丟棄在垃圾堆中甚
    明，再就被竊之現場照片觀察，一對鋁門窗中只剩一片鋁門窗存在，而缺少另一
    扇鋁門窗，亦足認上開被竊之鋁門窗原本係一對存在，其後因遭被告拆下只剩一
    扇無誤，是被告辯稱該鋁門窗一片係被丟棄在垃圾堆云云，顯係事後卸責之詞，
    不足採信。次查，被告於警訊中供稱：他徒手將鋁門窗拆下來後，將鋁門窗置於
    機車之拖板車上載走等語，核與被告於偵查中供稱：以徒手方式偷走一片鋁門窗
    ，得手後綁在機車後面，準備賣給舊貨商換錢等語，均相吻合，若非被告確有竊
    取上開鋁門窗之行為，何以於警訊及偵查中之所供會如此一致，被告於審理中徒
    以警訊筆錄是警察寫好拉他的手去蓋手印的，及偵查中他在酒醉才會承認云云置
    辯，既無法推翻被告前開警訊及偵查中之供述，益見被告其後狡辯之荒謬。綜上
    ，本件事證已明，被告上開所辯，既屬飾卸之詞，即不足採，自應依法論科。
二、核被告所為，係犯刑法第三百二十條第一項之竊盜罪。被告前於八十八年間因過
    失致死案件，經台灣高等法院台南分院判處有期徒刑三月確定，並於八十八年十
    一月十七日執行完畢，有台灣雲林地方法院檢察署刑案資料查註紀錄表，及台灣
    高等法院被告全國前案紀錄表在卷可按，於五年內再犯本件最重本刑為有期徒刑
    以上之罪，為累犯，應依刑法第四十七條之規定加重其刑。爰審酌被告不識文字
    ，智識程度甚低，又從事拾取廢棄物之工作，生活困苦，因一時貪念而犯本罪，
    及僅以徒手方式竊盜，並所竊得財物之價值等一切情狀，量處如主文所示之刑，
    並諭知易科罰金之折算標準。
據上論斷，應依刑事訴訟法第二百九十九條第一項前段，刑法第三百二十條第一項、
第四十七條、第四十一條第一項前段，罰金罰鍰提高標準條例第一條前段、第二條，
判決如主文。
本案經檢察官劉海倫到庭執行職務
中      華      民      國      九十      年      十      月    十六    日
                                      臺灣雲林地方法院刑事第一庭
                                          法  官  劉  為  丕
右正本證明與原本無異。
如不服本判決，應於判決送達後十日內向本院提出上訴狀( 應附繕本 )。
                                          書記官  蕭  應  欽
中      華      民      國      九十      年      十      月    十六    日
刑法第三百二十條第一項
 (普通竊盜罪、竊佔罪)
意圖為自己或第三人不法之所有，而竊取他人之動產者，為竊盜罪，處五年以下有期
徒刑、拘役或五百元以下罰金。


司法院資訊處製作；財團法人民間司法改革基金會備份。
